臺灣臺北地方法院民事判決　　　　　　　 96年度婚字第620號
　　原　　　告　甲○○
　　被　　　告　乙○○
上列當事人間離婚事件，本院於96年11月7 日辯論終結，判決如
下：
　　主　　　文
准原告與被告離婚。
訴訟費用由被告負擔。
    事實及理由
壹、原告主張：兩造結婚多年，育有子女二人已成年，婚後屢因
    溝通不良及情感問題發生爭執，早已同床而異夢，確無維持
    婚姻關係之主觀意願及客觀實益，兩造間之婚姻關係實已發
    生民法第1052條第2 項之「重大事由」而難以維持，為達到
    兩造好聚好散，以免傷和氣，決定以口不出惡言方式離婚，
    為此依據前開規定訴請離婚。聲明：准原告與被告離婚。
貳、被告則以：對於原告之主張予以自認，願與原告以好聚好散
    方式離婚，不傷和氣。
參、得心證之理由：
一、兩造為夫妻，此有戶籍謄本附卷可稽，並為兩造所不爭執，
    堪信為真。
二、原告主張兩造婚後屢因溝通不良及情感問題發生爭執，早已
    同床而異夢，而無維持婚姻關係之主觀意願及客觀實益，其
    婚姻關係已發生民法第1052條第2 項之「重大事由」而難以
    維持等情，此為被告所不爭執，本院衡諸兩造間之生態環境
    及家庭動力關係，認為原告之主張堪信為真。
三、按婚姻關係以夫妻共同生活為目的，彼此應以誠摯互信為基
    礎，相互扶持，共同建立經營，始有美滿幸福可言。倘雙方
    因理念上之重大差異，事實上已經各自獨立生活有年，且雙
    方誠摰互信之感情基礎，已經不復存在，依一般人之生活經
    驗，顯然難期修復，則雙方共同生活之婚姻目的已經不能達
    成，而其事由之發生，依一般社會感情，尚難認為應完全歸
    責於夫妻之一方時，應可認係民法第1052條第2 項所定難以
    維持婚姻之重大事由，以准許夫妻雙方為離婚之請求，否則
    ，勉強維持婚姻之形式，反而會對雙方各自追求幸福生活之
    機會造成不必要之限制。本件兩造分居兩地，未有夫妻共同
    生活，平日亦少有聯絡之事實既經認定，而兩造復無民法第
    1052條第1 項各款所定離婚事由，因兩造婚姻關係已出現破
    綻，又難認為應完全歸責於夫妻之一方，堪認兩造間存有重
    大事由，難以維持婚姻，依上開說明，原告依民法第1052條
    第2 項訴請離婚，洵屬有據。
四、復按離婚不僅為一個法律問題或一個單純法律事件，實為兩
    造及其家庭成員間在心理上、社會上、經濟上以及日常生活
    上長期調適之一種歷程，故法院審理離婚案件時，應針對化
    解家事紛爭，盡量減少訴訟程序對兩造及其家庭成員所造成
    之衝擊及影響。本件兩造決意在本庭以好散之方式離婚，雙
    方請求在本院判決書內，避免以口出惡言方式記載任何攻擊
    防禦方法，本院為尊重兩造當事人之程序選擇權益，並為達
    到家事法庭圓融解決家事紛爭及司法為民之理念，茲以本項
    簡易方式做成本件判決，以敷當事人之需要。
五、兩造於96年11月7 日就均拋棄剩餘財產分配請求權一事達成
    調解，並予指明。
六、結論：本件原告之訴為有理由，並依民事訴訟法第78條，判
    決如主文。
中　　華　　民　　國　　96　　年　　11　　月  　7　 　日
　　　　　  　臺灣臺北地方法院家事法庭
                  法　　　官  彭南元
以上正本係照原本作成。
如不服本判決，應於收受判決後20日之內，向本院提出上訴狀。
中　　華　　民　　國　　96　　年　　11　　月  　7　 　日
                  法院書記官  尹遜言
